【裁判字號】    91,訴,3393
【裁判日期】    920328
【裁判案由】    毒品危害防制條例
【裁判全文】
臺灣高雄地方法院刑事判決                        九十一年度訴字第三三九三號
    公  訴  人  臺灣高雄地方法院檢察署檢察官
    被      告  甲○○
右列被告因違反毒品危害防制條例案件，經檢察官聲請簡易判決處刑（九十一年度偵
字第一八二九三號），及移
），本院認不宜以簡易判決處刑（九十一年度簡字第一三三四號），簽依通常程序審
理，本院判決如左：
    主  文
甲○○連續施用第一級毒品，累犯，處有期徒刑壹年，扣案之第一級毒品海洛因貳包
（驗後淨重合計零點貳捌公克），均沒收銷燬之；又施用第二級毒品，累犯，處有期
徒刑陸月。應執行有期徒刑壹年肆月，扣案之第一級毒品海洛因貳包（驗後淨重合計
零點貳捌公克），均沒收銷燬之。
    事  實
一、甲○○曾於民國八十四年、八十六年間因違反麻醉藥品管理條例案件，分別經臺
    灣高等法院高雄分院暨本院判處有期徒刑二年八月及六月確定，嗣經接續執行，
    並於八十九年八月六日縮短刑期假釋期滿，未經撤銷假釋視為執行完畢；復因施
    用毒品案件，經本院以九十年度毒聲字第七八八號裁定令入戒治處所施以強制戒
    治一年，並於九十一年二月六日強制戒治期滿，經臺灣高雄地方法院檢察署檢察
    官於九十一年六月二十四日以九十一年度戒毒偵字第五七二號為不起訴處分確定
    在案。詎仍不知悔改，復基於施用第一級毒品海洛因之概括犯意，先於九十一年
    八月十五日上午某時許及同年月十七日凌晨零時十五分許回溯二十四小時內之某
    時，分別在高雄市旗津區○○○路八三八號友人住處內及高雄縣市某不詳地點，
    以將第一級毒品海洛因摻入香煙內點燃吸食及不詳之方式，分別施用第一級毒品
    海洛因及第二級毒品甲基安非他命各一次，為警於同年月十六日晚間十時三十分
    許，在高雄市旗津區○○○路八三八號前當場查獲，並扣得第一級毒品海洛因一
    包（驗後淨重○‧一三公克）；又於同年十月下旬某日，在高雄市○○路友人住
    處內，以將第一級毒品海洛因摻入香煙內點燃吸食之方式，施用第一級毒品海洛
    因一次，嗣於同年十一月六日下午一時十分許，經警通知採尿送台灣檢驗科技股
份有限公司檢驗後，呈嗎啡陽性反應，始查知上情。嗣甲○○復承上開施用第一
    級毒品海洛因之犯意，再於同年十一月四日上午某時許，在高雄市○○路友人住
    處內，以將第一級毒品海洛因摻入香煙內點燃吸食之方式，施用第一級毒品海洛
    因一次，為警於同年十一月七日上午十一時三十分許，在高雄市○鎮區○○路一
    六六巷十五弄三十二號前臨檢查獲，並扣得第一級毒品海洛因一包（驗後淨重○
    ‧一五公克）。復經依本院以九十一年度毒聲字第六九七九號裁定送臺灣屏東戒
    治所強制戒治中。
二、案經高雄市政府警察局苓雅分局、前鎮分局分別移送臺灣高雄地方法院檢察署檢
    察官聲請簡易處刑暨併案審理。
    理  由
一、訊據被告甲○○固坦承有於右揭時、地連續施用第一級毒品海洛因之事實，惟矢
    口否認有何施用第二級毒品甲基安非他命之犯行，辯稱︰只有吸食海洛因，沒有
    吸食安非他命云云。經查，被告三次為警查獲及通知採尿時，經採其尿液送驗結
    果，均呈嗎啡陽性反應，此有高雄市立凱旋醫院九十一年九月十二日高市凱醫檢
    字第○○六一四號煙毒尿液檢驗成績書及高雄市政府警察局苓雅分局偵辦毒品案
    件嫌疑人尿液採證代碼對照表、台灣檢驗科技股份有限公司九十一年十一月二十
    五日報告編號ＫＨ二○○二Ｂ0000000號濫用藥物尿液檢驗報告及列管毒
    品人口尿液檢體採集送驗紀錄表、高雄市立凱旋醫院九十一年十一月十八日高市
    凱醫檢字第○○七二五號煙毒尿液檢驗成績書及高雄市政府警察局前鎮分局查獲
    煙毒、麻醉藥品案件犯罪嫌疑人姓名對照表各一紙附卷可稽，並有被告為警查獲
    時扣案之海洛因二包可資佐證。又扣案之白粉二包經送請法務部調查局鑑驗結果
    ，送驗白粉二包均確屬第一級毒品海洛因無訛（驗後淨重合計○‧二八公克），
    有該局九十一年十月一日及九十一年十二月四日調科壹字第二二○○一四○九八
    號及調科壹字第二二○○一四四○九鑑定通知書二紙在卷可參（見偵查卷第六頁
    及本院卷第二十五頁），是被告有施用第一級毒品海洛因之犯行洵堪認定。而被
    告雖矢口否認施用第二級毒品甲基安非他命，然被告於九十一年八月十六日晚間
    十時三十分許為警查獲後，經採其尿液送驗結果，呈甲基安非他命陽性反應，此
    有前開高雄市立凱旋醫院九十一年九月十二日高市凱醫檢字第○○六一四號煙毒
    尿液檢驗成績書及高雄市政府警察局苓雅分局偵辦毒品案件嫌疑人尿液採證代碼
    對照表各一紙附卷可憑，且按甲基安非他命經口服投與後，約百分之七十於二十
    四小時內自尿液中排出，其尿液內甲基安非他命成分之檢出，與投與甲基安非他
    命份量、個人體質、檢測儀器之精密有關，通常採尿液是否呈陽性反應，應以投
    與後二十四小時所採為宜，此業經行政院衛生署藥物食品檢驗局以（八○）藥檢
    壹字第○四四九四二號函說明綦詳，再目前各醫院所檢驗尿液最精密之方法為Ｇ
    Ｃ─ＭＳ法即氣體色層質譜法，按尿液經檢驗呈陽性反應，不一定即可確認有吸
    用甲基安非他命或煙毒，應依其分析方法來判定，因有部分藥物之干擾，有些分
    析方法無法辨識，但尿液經氣體色層質譜法確認有甲基安非他命反應，即可確認
    有吸用安非他命，而高雄市立凱旋醫院所採檢驗尿液之方式，係先經以免疫分析
    法進行篩檢，再採用氣體色層質譜法進行確認，有上開檢驗成績書所載檢驗方法
    可稽，是被告甲○○之尿液，經高雄市立凱旋醫院以氣體色層質譜法檢驗，既檢
    出有甲基安非他命陽性反應，足認被告於九十一年八月十七日凌晨零時十五分許
    ，經警採尿時間回溯二十四小時內之某時，必有施用第二級毒品甲基安非他命之
    犯行，是被告前開所辯未施用甲基安非他命云云，顯係飾卸之詞，委不足採。而
    被告前因施用毒品案件，經本院以九十年度毒聲字第七八八號裁定令入戒治處所
    施以強制戒治一年，並於九十一年二月六日強制戒治期滿，經臺灣高雄地方法院
    檢察署檢察官於九十一年六月二十四日以九十一年度戒毒偵字第五七二號為不起
    訴處分確定，有該不起訴處分書一紙在卷足憑，其於強制戒治期滿為不起訴處分
    後，五年內再犯毒品危害防制條例第十條之罪，經本院以九十一年度毒聲字第六
    九七九號裁定令入戒治處所施以強制戒治一年，亦有本院九十一年度毒聲字第六
    九七九號強制戒治裁定書一紙附卷可憑，本件事證明確，被告犯行洵堪認定。
二、查海洛因、甲基安非他命係毒品危害防制條例第二條第二項第一款及第二款所稱
    之第一級毒品及第二級毒品，核被告甲○○施用海洛因及甲基安非他命之行為，
    係犯該條例第十條第一項、第二項之施用第一級毒品罪及施用第二級毒品罪。被
    告持有海洛因、甲基安非他命後，進而施用，其持有之低度行為應為施用之高度
    行為所吸收，不另論罪。被告先後施用第一級毒品海洛因之犯行，時間緊接，方
    法相同，觸犯構成要件相同之罪名，顯係基於概括之犯意為之，應依連續犯之規
    定，以一罪論，並加重其刑。又檢察官雖未就被告於九十一年八月十五日上午某
    時許以外之時間施用第一級毒品海洛因之犯行提起公訴（即移送併案審理部分）
    ，然該部分因與本件起訴部分，有連續犯之裁判上一罪關係，為起訴效力所及，
    本院自應併予審理，附此敘明。另被告所犯上開二罪間，犯意各別，行為互異，
    應予分論併罰。再被告曾於八十四年、八十六年間因違反麻醉藥品管理條例案件
    ，分別經臺灣高等法院高雄分院暨本院判處有期徒刑二年八月及六月確定，嗣經
    接續執行，並於八十九年八月六日縮短刑期假釋期滿，未經撤銷假釋視為執行完
    畢，有臺灣高雄地方法院檢察署刑案資料查註紀錄表、臺灣高等法院被告全國前
    案紀錄表及臺灣嘉義地方法院八十八年度聲字第二○六號刑事裁定各一份在卷可
    參，其受有期徒刑執行完畢，於五年以內再犯有期徒刑以上之本罪，為累犯，應
    依刑法第四十七條之規定，加重其刑，並就施用第一級毒品部分依法遞加重之。
    爰審酌被告素行不良，已有違反麻醉藥品管理條例前科紀錄，且前曾因施用毒品
    ，經強制戒治期滿由檢察官為不起訴處分確定後，仍不知悔改警惕，猶繼續施用
    毒品，本不宜寬貸，惟念其犯後坦承部分犯行，尚知悔悟，且施用毒品乃自戕行
    為，及對社會危害性等一切情狀，分別量處如主文所示之刑，以資懲儆，並定其
    應執行之刑。扣案之第一級毒品海洛因二包（驗後淨重合計○‧二八公克），應
    依毒品危害防制條例第十八條第一項前段規定，不問屬於犯人與否，均沒收銷燬
    之。
據上論斷，應依刑事訴訟法第四百五十二條、第二百九十九條第一項前段，毒品危害
防制條例第十條第一項、第二項、第十八條第一項前段，刑法第十一條、第五十六條
、第四十七條、第五十一條第五款，判決如主文。
中      華      民      國    九十二    年      三      月    二十八    日
                                    臺灣高雄地方法院刑事第三庭
                                        法  官    陳玉聰
右正本證明與原本無異。
如不服本判決，應於判決送達後十日內，向本院提出上訴狀。
                                        書記官    鄭淑臻
中    華    民    國    九十二    年      三      月          二十八    日
附錄本案論罪科刑法條全文：
毒品危害防制條例第十條
施用第一級毒品者，處六月以上五年以下有期徒刑。
施用第二級毒品者，處三年以下有期徒刑。


司法院資訊處製作；財團法人民間司法改革基金會備份。
